【裁判字號】    91,易,473
【裁判日期】    920225
【裁判案由】    竊盜
【裁判全文】
臺灣嘉義地方法院刑事判決                          九十一年度易字第四七三號
    公  訴  人  臺灣嘉義地方法院檢察署檢察官
    被      告  戊○○  女  四.
                甲○○  男  四.
    右  一  人
    選任辯護人  吳宏輝律師
右列被告等因竊盜案件，經檢察官提起公訴（九十一年度偵字第三三一二號），本院
判決如左：
    主  文
戊○○連續結夥三人以上、於夜間侵入住宅竊盜，處有期徒刑拾月。
甲○○連續結夥三人以上、於夜間侵入住宅竊盜，處有期徒刑拾月。
    事  實
一、戊○○、甲○○（戊○○與甲○○係同居關係）與丁○○（另行審結）共同基於
    意圖為自己不法所有之概括犯意聯絡，結夥三人以上，先後於民國九十一年四月
    十三日十九時許及同年月二十日十九時許，侵入丙○○位於臺南縣白河鎮虎山里
    二鄰二七之二號之住處，竊取丙○○所有如附件一、二所示之物品，得手後由甲○○負責載運，並分別由丁○○及戊○○取得如附件一、二所示之物品，各放置
    於渠等位於嘉義縣民雄鄉北斗村十二鄰北勢子一之一號及嘉義縣中埔鄉和美村二
    四鄰後庄一九之五號之住處。嗣因丙○○發現劉寶南（另為不起訴處分）於其
    上開住所出現，經詢問始知係先前曾由丁○○帶往此地，乃由劉寶南帶同丙○○
    前往丁○○前開住所，發現如附件一所示之失竊物品，而報警查獲；並進而由丁○○帶同丙○○及警方人員至戊○○前述住所，再查獲如附件二所示之物品。
二、案經丙○○訴由臺南縣警察局白河分局報告臺灣嘉義地方法院檢察署檢察官偵查
    起訴。
    理  由
一、右揭事實，訊據被告戊○○及甲○○矢口否認有何竊盜犯行，被告戊○○辯稱：
    係被告丁○○帶同伊與被告甲○○至案發地點祭拜神明，並告以欲整理該處，須
    搬些物品，先寄放於伊住處保管；伊所以與被告甲○○及伊兒子乙○○將贓物自
    住家一樓搬移至二樓屋後陽台，並非為隱匿贓物，而係唯恐被告丁○○誣陷所為
    ；被告丁○○所稱伊僱人竊取扣案贓物載回住處等情並不屬實；而伊兒子乙○○
    陳稱伊告以係友人交付抵債一節，則係乙○○誤聽；而伊確有一綽號「阿裕」之
    友欠伊債務，而以物抵債云云。而被告甲○○則辯稱：伊係駕車載被告戊○○及
    丁○○前往案發地點祭拜神明，並搭載渠等返家，並協助搬運扣案物品，伊不知
    其係贓物，伊車子也載不下；九十一年五月十三日係因被告戊○○以電話請求，
    遂至其住處協助搬移贓物；伊誤以為案發地點之屋宅係被告丁○○所有，且物品
    欲寄放於被告戊○○住處，遂協助搬運，並不知扣案物品為贓物云云。惟查：
    （一）被告丁○○供承：係由被告甲○○駕車搭載伊與被告戊○○前往案發地點
          ，共偷過二次，第一次是四月間中旬晚上七、八點，沒有破壞門，直接開
          門進去偷，是戊○○邀伊一起去偷的，偷完也放在她那，第二次是四月二
          十日晚上七、八點左右，因該地先前即曾失竊，門鎖業遭破壞，渠等都是
          徒手直接開門進入行竊，再由被告甲○○駕車搭載伊與戊○○及贓物等回
          家（詳見偵查卷九十一年五月十三日訊問筆錄）、被告甲○○、戊○○都
          知道東西是別人的，東西是戊○○要的，才會放她家，如果是伊要的，就
          會拿回伊家，不會放在戊○○家，伊是告訴戊○○，「宮仔」東西沒人管
          理，要的可以拿，所以去「宮仔」搬東西是她自己要去的（詳見偵查卷九
          十一年五月二十八日訊問筆錄）、伊在案發地點看到一個木雕，甲○○說
          要，就拿去，後來伊又拿回來；伊是看到戊○○先搬東西，才也想要搬的
          ；一開始戊○○是聽伊說那裡都沒有鎖，門窗都已經壞掉，她才叫伊帶她
          去，並不是要去問神明，這二次去偷東西之前，伊就有帶戊○○去拜拜，
          回來她就有說，那裡沒有人住，可以去搬；該地為三合院，戊○○及邱永
          欽二人還從跟伊搬的不同棟的屋子搬東西出來（詳見本院卷九十一年十月
          十八日訊問筆錄）、扣案之大型木雕座椅，當時要搬時是先將椅子豎直，
          被告甲○○再將賓士車後車廂打開，就可以放得下等語（詳見本院卷九十
          二年二月二十五日審判筆錄），就被告戊○○、甲○○竊盜犯意及行為分
          擔均供述甚詳。
    （二）次查，被害人丙○○住處，係屬一三合院建築，房屋外觀門窗儼然，可明
          顯區分與後方神壇（屋外懸掛多幅匾額、鐵門為半透視式）之不同，屋內
則有一般住家之家具陳設，亦無可使人誤認為神壇之物品擺置；另由被告
          戊○○住處所起獲之扣案物品則有各式木雕、字畫、擺飾羚羊角、洋酒、
          水晶石、貂皮大衣及香奈兒皮包等顯非屬於神壇供用之物品，另被告賴記
          文亦稱，是被告戊○○先搬，伊才想搬，而戊○○還與伊從三合院中不同
          棟的屋子裡搬東西出來，並非從神壇中搬出來一情綦詳，已如上述，是被
          告戊○○、甲○○既非由神壇中搬取物品，所搬取之物復均非神壇應用物
          品，則被告戊○○辯稱：伊以為係被告丁○○要管理那個廟，才幫忙整理
          ，並讓他把東西搬到伊家寄放、被告甲○○辯稱：二次去都是先拜拜，才
          拿東西，那個「宮」裡面的東西伊以為丁○○拿是正當的等語，顯悖常情
          ，無足採信。
    （三）再參以證人即戊○○之子乙○○證稱：扣案贓物係伊母親即被告戊○○陸
          續載回家中，並告以係友人積欠債務，交付以抵債之用；於九十一年五月
          十三日上午六時許，經被告戊○○要求協助，戊○○之同居人即被告邱永
          欽就來一起將扣案之柚木九龍椅由住處一樓搬移至二樓屋後陽台，並覆以
          黑布後，伊即回房睡覺，伊不知為何須如此做；經詢問被告戊○○，則告
          以：「不要問這麼多」；而被告戊○○及甲○○則於搬妥上開木椅後，即
          自後門離去等語（詳見警卷九十一年五月十三日偵訊筆錄），若被告魏慧
          美僅係受丁○○之託寄放物品，何以告知其子係他人欠債抵償之物，而非
          坦然相告？又何以被告戊○○、甲○○於警方查緝之際，不謂該物品為賴
          記文寄放，儘速交警方追緝來源，以清雪自身之嫌疑，反將該等物品搬運
          他處藏放，並由後門遁離？是觀諸被告戊○○及甲○○所為前揭異乎常情
          之行止，其等當難諉為未參知本件犯行，足見被告等對於本件竊盜犯行均
          屬知情，並參與實施。至於被告丁○○於九十一年五月二十八日偵訊中嗣
          供稱：被告甲○○不知情云云，顯屬當庭礙於情面，所為迴護掩飾之詞，
          無足可信。此外，復有臺南縣警察局白河分局搜索扣押筆錄、扣押物品收
          據、贓物認領保管單、現場圖一紙、現場照片二十幀及贓物照片二十六幀
          等在卷可稽，是被告等所辯無非事後卸責之詞，委無足採，渠等結夥於夜
          間侵入住宅竊盜之犯行，洵堪認定。
二、核被告二人所為，係犯刑法第三百二十一條第一項第一款、第四款之結夥三人以
    上、於夜間侵入住宅之加重竊盜罪。被告戊○○及甲○○與丁○○等三人，結夥
    共同行竊，業如前述，公訴人漏未論及，尚有未洽，先予說明。被告等有犯意聯
    絡及行為分擔，均為共同正犯。再查刑法第三百二十一條第一項所列各款為竊盜
    之加重條件，如犯竊盜罪兼具數款加重情形時，因竊盜行為只有一個，不能認為
    法條競合或犯罪競合，但判決主文應將各種加重情形順序揭明，理由並應引用各
    款，俾相適應（最高法院六十九年度台上字第三九四五號判例參照），併此敘明
    。被告等先後二次犯行，時間緊接，手段相同，觸犯構成要件相同之罪，顯係基
    於概括犯意為之，均為連續犯，依刑法第五十六條之規定，以一罪論，並加重其
    刑。爰審酌被告等均正值青壯時期，不思以正當工作賺取金錢，竟糾集眾人之力
    ，非法牟取他人財物，造成被害人之損失甚鉅，犯罪之手段、目的，及被告被告
    戊○○、甲○○飾詞為辯，顯無悔意等一切情狀，各量處如主文所示之刑，以資
    懲儆。
據上論斷，應依刑事訴訟法第二百九十九條第一項前段，刑法第二十八條、第五十六
條、第三百二十一條第一項第一款、第四款，判決如主文。
本案經檢察官李文和到庭執行職務
中    華    民    國      九十二      年      二      月    二十五      日
                          臺灣嘉義地方法院刑事第一庭
                              審判長法  官  夏  金  郎
                                    法  官  黃  國  益
                                    法  官  陳  俞  婷
右正本證明與原本無異。
如不服本判決，應於判決送達後十日內向本院提出上訴狀( 應附繕本 )。
中    華    民    國      九十二      年      二      月    二十七      日
                                    書記官  李  彩  娥
附錄法條
中華民國刑法第三百二十一條
犯竊盜罪而有左列情形之一者，處六月以上、五年以下有期徒刑：
一  於夜間侵入住宅或有人居住之建築物、船艦或隱匿其內而犯之者。
二  毀越門扇、牆垣或其他安全設備而犯之者。
三  攜帶兇器而犯之者。
四  結夥三人以上而犯之者。
五  乘火災、水災或其他災害之際而犯之者。
六  在車站或埠頭而犯之者。
前項之未遂犯罰之。
附表一
  ┌───┬────────┬─────┐
  │ 編號 │    物品名稱    │    數量  │
  ├───┼────────┼─────┤
  │  一  │    壽翁木雕像  │    一尊  │
  ├───┼────────┼─────┤
  │  二  │    財神爺雕像  │    一尊  │
  ├───┼────────┼─────┤
  │  三  │    茶盤        │    一個  │
  ├───┼────────┼─────┤
  │  四  │    茶葉        │    一包  │
  ├───┼────────┼─────┤
  │  五  │    柺杖        │    一支  │
  └───┴────────┴─────┘


司法院資訊處製作；財團法人民間司法改革基金會備份。
